臺灣屏東地方法院刑事判決　　　　　　　 95年度易字第860號
公　訴　人　臺灣屏東地方法院檢察署檢察官
被　　　告　戊○○
　　　　　　　　　　　十號
　　　　　　丁○○
　　　　　　　　　　　號
　　　　　　　　　　現另羈押於台灣屏東看守所
上列被告因竊盜案件，經檢察官提起公訴（95年度偵字第6772號）
嗣因被告就被訴犯罪事實為有罪之陳述，並聽取當事人之意見後
，本院裁定改由受命法官獨任進行簡式審判程序並判決如下：
    主  文
戊○○犯如附表編號1 至6 所示之罪，各處如附表編號1 至6 所
示之刑。應執行有期徒刑貳年貳月，扣案破壞剪壹支，沒收。
丁○○共同犯攜帶兇器，踰越安全設備竊盜罪，處有期徒刑陸月
，如易科罰金，以新臺幣壹仟元折算壹日。扣案破壞剪壹支，沒
收。
    事  實  及  理  由
一、被告戊○○各基於意圖為自己不法所有之犯意，分別於附表
    編號1 至5 之「時間」、「地點」欄所示之時、地，以附表
    編號1 至5 之「犯罪方式」欄所示之犯罪方式，竊取附表編
    號1 至5 之「被害人」、「所得財物」欄所示之被害人之財
    物；又被告戊○○與丁○○共同基於意圖為自己不法所有之
    犯意聯絡，於附表編號6 之「時間」、「地點」欄所示之時
    、地，以附表編號6 之「犯罪方式」欄所示之犯罪分工之方
    式，竊取附表編號6 之「被害人」、「所得財物」欄所示之
    被害人之財物，嗣因被告二人將於附表編號6 所竊得之電纜
    線搬至竹田鄉鳳明村大同農場產業道路，點火燒燬電纜線之
    塑膠皮，再放入水溝內冷卻銅線時，為巡邏的警員當場查獲
    ，並扣得被告戊○○所有供上開犯罪用之破壞剪1 支及附表
    編號6 所竊得之電纜線（已發還於被害人協瀛公司之負責人
    庚○○）。
二、上開犯罪事實，業據被告戊○○、丁○○於本院審理時坦承
    不諱；核與被害人己○○、乙○○、丙○○、甲○○及協瀛
    公司負責人庚○○於警述時證述大致相符；並有卷存搜索扣
    押筆錄、扣押物品目錄表、贓物認領保管單各1 紙、資源回
    收場收受回收物換記表1 份及照片23幀可證，此外復有扣案
    被告戊○○所有供上開犯罪用之破壞剪1 支可資證明，本件
    事證明確，被告二人犯行應可認定。
三、論罪科刑：
  (一)按刑法第321 條第1 項第3 款規定所指之「兇器」，種類並
    無限制，凡客觀上足對人之生命、身體安全構成威脅，具危
    險性之物品均屬之，且只須行竊時攜帶即為已足，不以行為
    人初有行兇之意圖為必要。本件扣案之破壞剪係鐵製，長約
    40公分，前端尖銳可剪斷電線，業據被告戊○○於本院審理
    時陳述明確，並有扣案破壞剪照片1 幀可證，足徵其客觀上
    足對人之生命、身體安全構成威脅，具危險性，而屬上開所
    述之「兇器」。
  (二)次按電業法第105 條固規定竊盜電線者，依刑法之規定從重
    處斷，惟該法第1 條揭諸之立法意旨為：「為開發國家電能
    動力，調節電力供應，發展電業經營，維持合理電價，增進
    公共福利，特制定本法」，足見電業法之規範目的在於電業
    經營者之管理及保障，而本法所謂「電業」則係指「應一般
    需用經營供給電能之事業」，電業法第2 條亦定有明文規定
    。職是，倘行為人竊取之電線，並非電業經營者所設置，縱
    該電線為供電設備，仍非電業法規範之對象，始符合該法之
    立法目的。
  (三)另按電業法第105 條規定「竊盜或損壞電桿、電線、變壓器
    或其他供電設備者，依刑法之規定從重處斷。」，因該法條
    本身並無「刑」之規定，並非完備之刑罰法規，僅係說明有
    上開犯罪行為者，均依刑法之規定從重處斷，因此行為如符
    合刑法上之竊盜罪者，即依竊盜罪論罪科刑，符合毀損罪者
    ，即依毀損罪論罪科刑，亦即電業法第105 條所指之犯罪即
    係刑法上之竊盜罪或毀損罪（參酌最高法院95年度台上字第
    1557號判決）。準此，電業法第105 條之規定係刑法竊盜罪
    之特別規定，依法規競合，應優先適用電業法之規定。
  (四)本件被告二人所竊取者，係如附表所示各該編號被害人所有
    之電線，亦據被害人己○○、乙○○、丙○○、甲○○及協
    瀛公司負責人庚○○於警述時證明確，顯見上開電纜線並非
    電業經營者（如臺灣電力股份有限公司）供給電源所使用之
    電線，故應無電業法第105 條之適用。是核被告戊○○就附
    表編號1 係犯刑法第321 條第1 項2 、3 款之攜帶兇器毀壞
    安全設備竊盜罪，就附表編號2 係犯刑法第321 條第1 項2
    、3 款之攜帶兇器踰越牆垣竊盜罪，就附表編號3 、5 係犯
    刑法第321 條第1 項3 款之攜帶兇器竊盜罪，就附表編號4
    、6 係犯刑法第321 條第1 項2 、3 款之攜帶兇器踰越安全
    設備竊盜罪；被告丁○○係犯刑法第321 條第1 項2 、3 款
    之攜帶兇器踰越安全設備竊盜罪，起訴意旨未能審酌被告二
    人所竊取者並非電業經營者設置之電線，遂認被告係犯電業
    法第105 條之規定，應適用刑法第321 條第1 項第2 、3 款
    之加重竊盜論處，即有未洽，惟起訴社會基本事實相同，爰
    依法變更起訴法條。另就附表所示編號3 之犯行，被告戊○○係自鐵絲圍籬破洞低凹處進入，並未破壞鐵絲網之安全設
    備，除據被告戊○○於本院審理時陳述明確外，觀諸警卷第
    38頁下方照片，確實可見鐵絲圍籬有破洞低凹之處，足信被
    告戊○○所述非虛；再就附表所示編號5 之犯行，被告戊○○係偷竊鐵絲圍籬外之電箱電纜線，並未破壞鐵絲網之安全
    設，除據被告戊○○於本院審理時陳述明確外，觀諸警卷第
    39頁照片，被告所指之處，為鐵絲圍籬外之電箱，且該鐵絲
    圍籬亦未見有遭破壞之跡象，亦可信被告戊○○所述非虛，
    是起訴書認被告戊○○就此二部份之犯行，另涉刑法第321
    條第1 項第2 款之加重竊盜，即有未洽，併此敘明。
  (五)共同正犯：被告2 人就附表編號6 之犯行，有犯意之聯絡及
    行為之分擔，均為共同正犯。
  (六)累犯：被告戊○○於92年間因違反毒品危害防制條例、竊盜
    案件，經本院分別以92年度訴字第37號、92年度簡字第265
    號及92年度訴字第525 號判決，分別判處有期徒刑10月、拘
    役40日及有期徒刑10月，於94年9 月93日因縮短刑期執行完
    畢，有卷存臺灣高等法院被告前案紀錄表1 紙可證，於5 年
    以內故意分別再犯有期徒刑以上之罪均為累犯，各應依刑法
    第47條第1 項之規定加重其刑。
  (七)數罪併罪：被告戊○○就附表所示編號1 至6 之犯行，犯意
    各別，皆可獨立評價，應分論併罰。
  (八)本院審酌被告戊○○有多次前科紀錄，被告丁○○並無前科
    紀錄，有卷存臺灣高等法院被告前案紀錄表2 紙可考，足見
    被告戊○○素行非佳，被告丁○○素行尚屬良好，其二人正
    值青壯，竟不思正途謀生，猶思不勞而獲，而以竊盜之方式
    取得財物，行為實不足取，更造成社會治安之破壞，自應受
    相當之刑事非難，惟念被告二人均能坦承犯行態度良好等一
    切情狀，被告戊○○分別量處如附表各該編號所示之刑，被
    告丁○○則量處如主文所示之刑；並就被告戊○○部分定應
    執行之刑如主文所示，及就被告丁○○部分，諭知如主文所
    示之易科罰金折算標準，以示懲戒。
  (九)沒收：扣案被告戊○○所有分別供犯罪用之破壞剪1 支，應
    依刑法第38條1 項第2 款之規定，宣告沒收。
四、據上論斷，應依刑事訴訟法第273 條之1 第1 項、第299 條
    第1 項前段、第300 條，刑法第28條、第321 條第1 項第2
    、3 款、第47條第1 項、第41條第1 項、第51條第5 款、第
    38條第1 項第2 款，判決如主文。
中　　華　　民　　國　　96　　年　　1 　　月　　31　　日
                  刑事第一庭    法  官  曾吉雄
以上正本證明與原本無異。
如不服本判決應於收受本判決送達後十日內向本院提出上訴書狀，
其未敘述上訴理由者，並得於提起上訴後十日內向本院補提理由
書狀（均須按他造當事人之人數附繕本）「切勿逕送上級法院」
                                書記官  潘美碧
中　　華　　民　　國　　96　　年　　1 　　月　　31　　日
附表
┌──┬────┬──────┬───┬─────┬──────┬──────────────┐
│編號│ 時間   │  地　　點　│被害人│所得財物  │ 犯罪方式   │   主        文             │
├──┼────┼──────┼───┼─────┼──────┼──────────────┤
│1   │95年9 月│屏東縣竹田鄉│己○○│馬達電纜線│攜帶客觀上足│犯攜帶兇器，毀壞安全設備竊盜│
│    │中旬某日│新田段2544號│　　  │120公尺   │以對人之生命│罪，累犯，處有期徒刑柒月。扣│
│    │        │土地上之檸檬│　    │          │、身體造成危│案破壞剪壹支，沒收。        │
│    │        │園          │　    │          │害，可供兇器│                            │
│    │        │            │      │          │使用之破壞剪│                            │
│    │        │            │      │          │1 支，騎乘車│                            │
│    │        │            │      │          │牌號碼為QCU-│                            │
│    │        │            │      │          │739號之機車 │                            │
│    │        │            │      │          │，至左揭地點│                            │
│    │        │            │      │          │，先以破壞剪│                            │
│    │        │            │      │          │剪斷檸檬園之│                            │
│    │        │            │      │          │安全設備鐵絲│                            │
│    │        │            │      │          │圍籬進入園內│                            │
│    │        │            │      │          │後，再以該破│                            │
│    │        │            │      │          │壞剪剪斷陳源│                            │
│    │        │            │      │          │鑫所有之馬達│                            │
│    │        │            │      │          │電纜線而竊得│                            │
│    │        │            │      │          │電纜線120 公│                            │
│    │        │            │      │          │尺，並將之販│                            │
│    │        │            │      │          │售予不知情而│                            │
│    │        │            │      │          │由楊俊銘所經│                            │
│    │        │            │      │          │營而位於屏東│                            │
│    │        │            │      │          │縣萬丹鄉丹榮│                            │
│    │        │            │      │          │路992 號之資│                            │
│    │        │            │      │          │源回收場。  │                            │
├──┼────┼──────┼───┼─────┼──────┼──────────────┤
│2   │於95年10│屏東縣崁頂鄉│乙○○│電纜線70公│攜帶客觀上足│犯攜帶兇器，踰越牆垣竊盜罪，│
│    │月上旬某│園寮村園寮路│　    │尺        │以對人之生命│累犯，處有期徒刑柒月。扣案破│
│    │日13時許│1-號之椰子園│      │          │、身體造成危│壞剪壹支，沒收。            │
│    │        │            │      │          │害，可供兇器│                            │
│    │        │            │      │          │使用之上開破│                            │
│    │        │            │      │          │壞剪1 支，騎│                            │
│    │        │            │      │          │乘上開機車，│                            │
│    │        │            │      │          │至左揭地點，│                            │
│    │        │            │      │          │踰越牆垣進入│                            │
│    │        │            │      │          │園內後，再以│                            │
│    │        │            │      │          │上開破壞剪剪│                            │
│    │        │            │      │          │斷乙○○所有│                            │
│    │        │            │      │          │之電纜線而竊│                            │
│    │        │            │      │          │得電纜線70公│                            │
│    │        │            │      │          │尺，並將之販│                            │
│    │        │            │      │          │售予不知情而│                            │
│    │        │            │      │          │由楊俊銘所經│                            │
│    │        │            │      │          │營之上開資源│                            │
│    │        │            │      │          │回收場。    │                            │
├──┼────┼──────┼───┼─────┼──────┼──────────────┤
│3   │95年10月│屏東縣崁頂鄉│丙○○│電纜線100 │攜帶客觀上足│犯攜帶兇器竊盜罪，累犯，處有│
│    │5 日21時│崁頂村後壁路│　    │公尺      │以對人之生命│期徒刑柒月。扣案破壞剪壹支，│
│    │許      │頂孝段878 號│      │          │、身體造成危│沒收。                      │
│    │        │土地上之鴨寮│      │          │害，可供兇器│                            │
│    │        │　　　　　  │      │          │使用之上開破│                            │
│    │        │　　　　　  │      │          │壞剪1 支，騎│                            │
│    │        │            │      │          │乘上開機車，│                            │
│    │        │            │      │          │至左揭地點，│                            │
│    │        │            │      │          │自鐵絲圍籬破│                            │
│    │        │            │      │          │洞低凹處進入│                            │
│    │        │            │      │          │鴨寮內，再以│                            │
│    │        │            │      │          │上開破壞剪剪│                            │
│    │        │            │      │          │斷丙○○所有│                            │
│    │        │            │      │          │之電纜線而竊│                            │
│    │        │            │      │          │得電纜線100 │                            │
│    │        │            │      │          │公尺，並將之│                            │
│    │        │            │      │          │販售予不知情│                            │
│    │        │            │      │          │而由楊俊銘所│                            │
│    │        │            │      │          │經營之上開資│                            │
│    │        │            │      │          │源回收場。  │                            │
├──┼────┼──────┼───┼─────┼──────┼──────────────┤
│4   │95年11月│屏東縣萬丹鄉│協瀛公│電纜線3 條│攜帶客觀上足│犯攜帶兇器，踰越安全設備竊盜│
│    │3 日20時│水仙村水仙段│司　  │（各25公尺│以對人之生命│罪，累犯，處有期徒刑柒月。扣│
│    │許      │246號協瀛興 │      │）        │、身體造成危│案破壞剪壹支，沒收。        │
│    │        │業有限公司（│      │          │害，可供兇器│                            │
│    │        │下稱：協瀛公│      │          │使用之上開破│                            │
│    │        │司）        │      │          │壞剪1 支，騎│                            │
│    │        │            │      │          │乘上開機車，│                            │
│    │        │            │      │          │至左揭地點，│                            │
│    │        │            │      │          │踰越該公司鐵│                            │
│    │        │            │      │          │皮圍籬之安全│                            │
│    │        │            │      │          │設備進入後，│                            │
│    │        │            │      │          │再以上開破壞│                            │
│    │        │            │      │          │剪剪斷協瀛公│                            │
│    │        │            │      │          │司所有之電纜│                            │
│    │        │            │      │          │線而竊得電纜│                            │
│    │        │            │      │          │線3 條（各25│                            │
│    │        │            │      │          │公尺），並將│                            │
│    │        │            │      │          │之販售予不知│                            │
│    │        │            │      │          │情而由楊俊銘│                            │
│    │        │            │      │          │所經營之上開│                            │
│    │        │            │      │          │資源回收場。│                            │
├──┼────┼──────┼───┼─────┼──────┼──────────────┤
│5   │95年11月│屏東縣竹田鄉│甲○○│電纜線40公│攜帶客觀上足│犯攜帶兇器竊盜罪，累犯，處有│
│    │5 日13時│頭崙村新田段│　    │尺　      │以對人之生命│期徒刑柒月。扣案破壞剪壹支，│
│    │許      │433 號土地上│      │          │、身體造成危│沒收。                      │
│    │　      │之檳榔園    │      │          │害，可供兇器│                            │
│    │        │            │      │          │使用之上開破│                            │
│    │        │            │      │          │壞剪1 支，騎│                            │
│    │        │            │      │          │乘上開機車，│                            │
│    │        │            │      │          │至左揭地點，│                            │
│    │        │            │      │          │再以上開破壞│                            │
│    │        │            │      │          │剪剪斷檳榔園│                            │
│    │        │            │      │          │鐵絲圍籬外電│                            │
│    │        │            │      │          │箱下之電纜線│                            │
│    │        │            │      │          │而竊得電纜線│                            │
│    │        │            │      │          │40 公 尺），│                            │
│    │        │            │      │          │並將之販售予│                            │
│    │        │            │      │          │不知情而由楊│                            │
│    │        │            │      │          │俊銘所經營之│                            │
│    │        │            │      │          │上開資源回收│                            │
│    │        │            │      │          │場。        │                            │
├──┼────┼──────┼───┼─────┼──────┼──────────────┤
│6   │95年11月│屏東縣萬丹鄉│協瀛公│電纜線3 條│共同攜帶上開│戊○○共同犯攜帶兇器，踰越安│
│    │8 日22時│水仙村水仙段│司　  │（各25公尺│客觀上足以對│全設備竊盜罪，累犯，處有期徒│
│    │許      │246 號協瀛公│      │）        │人之生命、身│刑柒月。扣案破壞剪壹支，沒收│
│    │        │司          │      │          │體造成危害，│。                          │
│    │        │            │      │          │可供兇器使用│                            │
│    │        │            │      │          │之上開破壞剪│                            │
│    │        │            │      │          │1 支，騎乘上│                            │
│    │        │            │      │          │開機車搭載陳│                            │
│    │        │            │      │          │保元至左揭之│                            │
│    │        │            │      │          │地點，由陳秋│                            │
│    │        │            │      │          │偉踰越該公司│                            │
│    │        │            │      │          │鐵皮圍籬之安│                            │
│    │        │            │      │          │全設備進入公│                            │
│    │        │            │      │          │司內，再以上│                            │
│    │        │            │      │          │開破壞剪剪斷│                            │
│    │        │            │      │          │協瀛公司所有│                            │
│    │        │            │      │          │之電纜線而竊│                            │
│    │        │            │      │          │得電纜線3條 │                            │
│    │        │            │      │          │（各25 公尺 │                            │
│    │        │            │      │          │），得手後，│                            │
│    │        │            │      │          │丟予在外把風│                            │
│    │        │            │      │          │之丁○○。  │                            │
└──┴────┴──────┴───┴─────┴──────┴──────────────┘
本件論罪科刑法條：
刑法第321條第1項第2、3款：
犯竊盜罪而有左列情形之一者，處6 月以上、5 年以下有期徒刑
：
二毀越門扇、牆垣或其他安全設備而犯之者。
三  攜帶兇器而犯之者。
